臺灣彰化地方法院刑事判決　　　　　　　94年度訴字第2078號
公　訴　人　臺灣彰化地方法院檢察署檢察官
被　　　告　癸○○
　　　　　　　　　　（現因另案於臺灣彰化監獄執行）
上列被告因竊盜等案件，經檢察官提起公訴（九十四年度偵字第
八四四八號、九十四年度偵緝字第五三九、五四○號）及移送併
辦（九十四年度偵字第九二三九、九三七五、九五○九號），本
院依簡式審判程序判決如下：
    主  文
癸○○連續攜帶兇器毀壞安全設備於夜間侵入住宅竊盜，處有期
徒刑貳年拾月；扣案之塑膠管壹條，沒收。又行使偽造私文書，
足以生損害於公眾及他人，處有期徒刑肆月；偽造如附表所示之
署押，均沒收。應執行有期徒刑參年；扣案之塑膠管壹條及偽造
如附表所示之署押，均沒收。
    事  實
一、癸○○前曾因違反毒品危害防制條例案件，經法院判處有期
    徒刑五月，並諭知易科罰金之折算標準確定（刻正在監執行
    ，不構成累犯）。詎其仍不知悔改，復基於意圖為自己不法
    所有之概括竊盜犯意，共同或單獨連續為下述加重或普通竊
    盜犯行：
（一）癸○○與真實姓名年籍不詳、綽號「阿俊」之成年男子共
      同基於意圖為自己不法所有之概括犯意聯絡，先後於民國
      九十四年七月十日零時五十分許、同年月十二日凌晨二時
      許，分別在彰化縣員林鎮○○路○段三○六號前、彰化縣
      員林鎮○○路六五○號旁巷內，以塑膠管接通上開車輛油
      箱及自備之加油筒二端，利用虹吸現象，連續竊取己○○
      所有置於車牌號碼ＮＱ─七五四二號自用小貨車、戊○○
      所有置於車牌號碼七Ｌ─七八四六號自用小貨車內之汽油
      ，供渠等所使用之車牌號碼九Ｎ─六四七三號自用小客車
      使用，嗣經癸○○主動交付而扣得其所有、供上開竊油犯
      行所使用之塑膠管一條。
（二）癸○○於九十四年七月十六日凌晨二時許，以從房屋後側
      攀爬至二樓破壞鐵窗之方式，侵入位於彰化縣埤頭鄉○○
      村○○路○段二八三號之住宅，竊取丙○○所有之金戒指
      一只、現金新臺幣（下同）四萬餘元、中華民國郵票六十
      六至八十六年度約四十套得手。
（三）癸○○於九十四年七月二十二日凌晨一時三十分許，以攀
      爬至二樓之方式，侵入位於彰化縣北斗鎮○○街一二九巷
      三號現未有人居住、且未上鎖之補習班內，徒手竊取壬○○所有之精英牌電腦一台、聲寶牌電腦螢幕一台、三洋牌
      電視機一台、吉普生牌放影機一台、監視器一台、總機電
      池一個得手，嗣於翌日十七時二十分許，其駕車載運上揭
      竊得之物，行經彰化縣埔心鄉○○路○段二七二號前時，
      為警察覺可疑，進行盤查而查悉上情。
（四）癸○○於九十四年八月二日五時許，以從房屋後側攀爬至
      二樓破壞鐵窗之方式，侵入位於彰化縣埤頭鄉○○村○○
      路○段二八三號之住宅，竊取丙○○所有之中華民國郵票
      九十至九十二年度約六套得手。
（五）癸○○於九十四年八月十一日凌晨二時許，以其所有、客
      觀上足供兇器使用之一字型螺絲起子一把，撬開位於彰化
      縣彰化市○○街七十一號住宅之鐵捲門開關外盒，再按壓
      開關打開鐵捲門而侵入上開住宅，竊取卯○○所有之電腦
      主機、印表機各一台、裝有現金約三千元之撲滿一個得手
      。
（六）癸○○於九十四年八月十一日凌晨三時許，以其所有自備
      、客觀上足供兇器使用之一字型螺絲起子一把，破壞鐵窗
      侵入位於彰化縣彰化市○○街六十七號之住宅，竊取寅○○所有之雕刻品五尊、金牌六塊得手。
（七）癸○○於九十四年八月十一日二十時許，侵入位於彰化縣
      員林鎮○○街一一七巷三十七號之住宅，竊取許世明所有
      之液晶電視一台得手。
（八）癸○○於九十四年八月十五日凌晨三時三十分許，侵入位
      於彰化縣彰化市○○里○○路一五三之一號之住宅，竊取
      甲○○○所有之現金三千元得手。
（九）癸○○於九十四年八月十五日凌晨四時許，侵入位於彰化
      縣彰化市○○里○○路一四七巷一號之住宅，竊取丑○○
      所有之液晶螢幕二台得手。
（十）癸○○於九十四年八月二十六日凌晨二時十五許，以攀爬
      方式，侵入位於臺中縣龍井鄉○○村○○路○段一六一號
      之「鼎真便利商店」，竊取乙○○所有之現金六十元得手
      。
（十一）癸○○於九十四年十月五日凌晨三時許，侵入位於彰化
        縣彰化市○○里○○路一三六號之住宅，竊取丁○○所
        有之ＤＶＤ放映機一台得手。
（十二）癸○○於九十四年十月十一日凌晨三時許，侵入位於彰
        化縣溪湖鎮○○路○段二十三號之「益昌商店」，竊取
        辛○○所有之神像一尊及金牌一塊得手。
（十三）癸○○於九十四年十月十七日六時許，侵入位於彰化縣
        社頭鄉○○村○○路○段一百巷十一弄二號之住宅，竊
        取子○○所有之隨身碟一支得手。
（十四）癸○○又於九十四年十月十九日五時十七分許，在彰化
        縣溪湖鎮○○街「阿彬檳榔攤」旁，利用庚○○所有之
        車牌號碼Ｆ九─二七四七號自用小客車之車門未上鎖之
        機會，竊取庚○○所有置於該車內之黑色皮包（內有現
        金一千二百元）得手，惟隨即為庚○○發現，而遭庚○○及其他路人逮捕報警處理。
二、癸○○遭庚○○及其他路人逮捕報警處理後，經警將癸○○
    帶回彰化縣警察局溪湖分局溪湖派出所製作筆錄時，癸○○
    恐經警查知其遭另案發佈通緝中，竟基於偽造簽名之概括犯
    意及偽造私文書、行使偽造私文書之犯意，冒用其弟鄒宗翰
    （起訴書誤植為「瀚」）之名義應訊，並在扣押筆錄、調查
    筆錄、口卡片、警局拍攝相片及權利告知單上，連續偽造「
    鄒宗翰」之簽名，使偵查機關誤信其為「鄒宗翰」，又在當
    日之逮捕通知書上，偽造「鄒宗翰」之簽名，表示已收受該
    通知之證明而偽造該私文書，並將該偽造之私文書交回警方
    存卷備查而行使之，均足以生損害於鄒宗翰本人及該警察機
    關對刑事案件管理之正確性。嗣因癸○○言詞閃爍，應對可
    疑，而為警查悉上情。
三、案經壬○○、丙○○、辛○○告訴及彰化縣警察局員林、溪
    湖、彰化分局先後報請臺灣彰化地方法院檢察署檢察官偵查
    暨臺中縣警察局烏日分局報請臺灣臺中地方法院檢察署呈請
    臺灣高等法院臺中分院檢察署核轉臺灣彰化地方法院檢察署
    檢察官偵查起訴及併案審理。
    理　由
一、上揭事實，業據被告癸○○於本院準備程序、審理時認罪而
    坦承不諱，核與證人即被害人己○○、戊○○、丙○○、壬○○、卯○○、寅○○、許世明、甲○○○、丑○○、乙○○、丁○○、辛○○、子○○、庚○○等人分別於警訊時或
    偵查中指述失竊之情節相符，並有贓物認領保管單多件、攝
    有行竊地點、失竊物品外觀、行竊工具等內容之相片多張、
    偽造「鄒宗翰」簽名之扣押筆錄、調查筆錄、口卡片、警局
    拍攝相片、權利告知單及逮捕通知書等件存卷可據，復有行
    竊工具塑膠管一條扣案可資佐證。基上，本件事證明確，被
    告前揭犯行，洵堪認定，應予依法論科。
二、核被告癸○○所為，係犯刑法第三百二十一條第一項第一款
    、第二款、第三款之加重竊盜罪、同法第三百二十條第一項
    之普通竊盜罪及同法第二百十六條、第二百十條之行使偽造
    私文書罪。公訴人就竊盜部分雖僅就上揭事實編號一（一）
    （三）（十四）所示犯行提起公訴，未論及被告其餘竊盜之
    犯行，然檢察官就犯罪事實一部起訴者，其效力及於全部，
    本件上開其餘竊盜犯行與公訴人起訴書所載經論罪部分之竊
    盜犯罪事實，具有連續犯之裁判上一罪關係，應為起訴效力
    所及，本院自應併予審究。被告前揭多次偽造簽名犯行，時
    間緊接，手法相似，犯罪構成要件相同，顯係基於概括之犯
    意反覆為之，為連續犯，應依刑法第五十六條之規定，論以
    一偽造簽名署押罪，惟因其中被告於逮捕通知單上偽造簽名
    之行為係偽造私文書之部分行為，而其偽造後持以行使，偽
    造之低度行為復為行使之高度行為所吸收，均不另論罪。又
    被告就上開事實編號一（一）所示竊盜犯行部分，與綽號「
    阿俊」之成年男子間有犯意聯絡及行為分擔，為共同正犯。
    另被告前揭多次加重、普通竊盜犯行，時間緊接，手法相似
    ，基本犯罪構成要件相同，顯係基於概括之犯意反覆為之，
    為連續犯，應依刑法第五十六條之規定，論以較重之攜帶兇
    器毀壞安全設備於夜間侵入住宅竊盜一罪，並加重其刑。爰
    審酌被告犯罪之動機、目的、手段、所生危害、所得利益，
    且其不思以正當途徑獲取所需，輕忽他人財產法益，顯示法
    治觀念薄弱，又為避免遭警察覺另案通緝，恣意偽造簽名及
    私文書並行使之，漠視法治，浪費司法資源，惟其犯後坦承
    犯行，態度尚稱良好等一切情狀，分別量處如主文所示之刑
    ，並定其應執行之刑，以資懲儆。末查偽造如附表所示之署
    押（簽名），應依刑法第二百十九條之規定，宣告沒收；另
    扣案之塑膠管一條，為被告所有，供渠等行竊所用，業據其
    供明在卷，爰依刑法第三十八條第一項第二款之規定，併予
    宣告沒收；至於被告行竊所使用之一字型螺絲起子一把，既
    未扣案，且據被告供稱業已丟棄滅失，為免日後執行困難，
    爰不予宣告沒收，附此敘明。
據上論斷，應依刑事訴訟法第二百七十三條之一第一項、第二百
九十九條第一項前段，刑法第五十六條、第三百二十一條第一項
第一款、第二款、第三款、第二百十條、第二百十六條、第五十
一條第五款、第二百十九條、第三十八條第一項第二款，判決如
主文。
本案經檢察官江孟芝到庭執行職務。
中　華　　民　　國　  94　　年　  12 　　月　　23     日
                  臺灣彰化地方法院刑事第三庭
                      法      官  李  進  清
以上正本證明與原本無異。
如不服本判決，應於判決送達後10日內向本院提出上訴狀 (須附
繕本)。
告訴人或被害人對於判決如有不服具備理由請求檢察官上訴者，
其上訴期間之計算係以檢察官收受判決正本之日期為準。
中　　華　　民　　國　　94　　年　　12　　月　　29　　日
                      書  記  官  張  木  松
附表：
一、九十四年十月十九日扣押筆錄上所偽造之「鄒宗翰」簽名一
    枚。
二、九十四年十月十九日調查筆錄上所偽造之「鄒宗翰」簽名四
    枚。
三、口卡片影本旁所偽造之「鄒宗翰」簽名一枚。
四、於警局拍攝相片旁所偽造之「鄒宗翰」簽名一枚。
五、九十四年十月十九日權利告知單上所偽造之「鄒宗翰」簽名
    一枚。
六、九十四年十月十九日逮捕通知書上所偽造之「鄒宗翰」簽名
    一枚。
附錄論罪科刑法條：
中華民國刑法第321 條第1 項第1 款、第2 款、第3 款、第210
條、第216條
犯竊盜罪而有左列情形之一者，處6 月以上、5 年以下有期徒刑
：
一  於夜間侵入住宅或有人居住之建築物、船艦或隱匿其內而犯
    之者。
二  毀越門扇、牆垣或其他安全設備而犯之者。
三  攜帶兇器而犯之者。
前項之未遂犯罰之。
中華民國刑法第210條
(偽造變造私文書罪)
偽造、變造私文書，足以生損害於公眾或他人者，處 5 年以下有
期徒刑。
中華民國刑法第216條
(行使偽造變造或登載不實之文書罪)
行使第 210 條至第 215 條之文書者，依偽造、變造文書或登載
不實事項或使登載不實事項之規定處斷。
